---
title: "Tabelle für Auswertung"
output: html_notebook
---
Besondere Fälle betrachten: Fehlen von min. 3 aufeinanderfolgenden Tagen

```{r}
# Finde die Anzahl der aufeinanderfolgenden NA-Werte für Temperatur

# zeige alle Fälle, wo Temperatur in data mindestens 15 mal hintereinander NA ist
miss_temp <- data %>%
  mutate(is_na = is.na(Temperatur)) %>%
  group_by(grp = cumsum(!is_na)) %>%
  filter(sum(is_na) >= 3) %>%
  ungroup() %>%
  select(-grp) %>%
  filter(!duplicated(Datum)) # wähle nur Zeilen aus (ganze Zeile) worin unterschiedlice Werte für Datum stehen
  
# dasselbe mit Bewoelkung, Wettercode und Windgeschwindigkeit
miss_bewoelkung <- data %>%
  mutate(is_na = is.na(Bewoelkung)) %>%
  group_by(grp = cumsum(!is_na)) %>%
  filter(sum(is_na) >= 15) %>%
  ungroup() %>%
  select(-grp) %>%
  filter(!duplicated(Datum))

miss_code <- data %>%
  mutate(is_na = is.na(Wettercode)) %>%
  group_by(grp = cumsum(!is_na)) %>%
  filter(sum(is_na) >= 15) %>%
  ungroup() %>%
  select(-grp) %>%
  filter(!duplicated(Datum))

miss_wind <- data %>% 
  mutate(is_na = is.na(Windgeschwindigkeit)) %>%
  group_by(grp = cumsum(!is_na)) %>%
  filter(sum(is_na) >= 15) %>%
  ungroup() %>%
  select(-grp) %>%
  filter(!duplicated(Datum))


# zähle missing values in temperatur
sum(is.na(data$Temperatur))
sum(is.na(data$Bewoelkung))
sum(is.na(data$Wettercode))
sum(is.na(data$Windgeschwindigkeit))

if (!require("naniar")) install.packages("naniar")
library(naniar)
missing_summary <- miss_var_summary(data)
missing_case <- miss_case_summary(data)
vis_miss(Data_short, sort_miss=TRUE)

```


Hot-Deck imputation für Bewoelkung und Wettercode

```{r}
donor_vars_bewoelkung <- c("Temperatur", "Windgeschwindigkeit", "Wettercode", "Diff_temp", "Diff_wind")
donor_vars_wettercode <- c("Temperatur", "Windgeschwindigkeit", "Diff_temp", "Diff_wind", "Bewoelkung")
Daten_imputed2 <- hotdeck(Daten_imputed, "Bewoelkung")
Daten_imputed2<- hotdeck(Daten_imputed2, "Wettercode")


Daten_imputed3 <- hotdeck(Daten_imputed2, "Wettercode", donor_vars_wettercode)
Daten_imputed3 <- hotdeck(Daten_imputed3, "Bewoelkung", donor_vars_bewoelkung)
```








Testen des Imputationsverfahrens 

```{r}  
# Umwandeln von "Wettercode" in eine kategoriale Variable
Daten$Wettercode <- factor(Daten$Wettercode)

# Umwandeln von "Bewoelkung" in eine ordinale Variable

Daten$Bewoelkung <- factor(Daten$Bewoelkung, ordered = TRUE)

```  

```{r}

missing_Wettercode <- subset(Daten, is.na(Daten$Wettercode))

# zählen, wie viele Missings:
nrow(missing_Wettercode)

nrow(missing_Wettercode) / nrow(Daten)


```


Dafür erstmal random Daten löschen:

```{r}  

set.seed(123) # Für reproduzierbare Ergebnisse

# Angenommene Namen der Spalten, aus denen Werte entfernt werden sollen
columns_to_remove <- c("Wettercode", "Temperatur", "Bewoelkung", "Windgeschwindigkeit", "Diff_temp", "Diff_wind")

# Finde eindeutige Tage
unique_dates <- unique(Daten$Datum)

# Wähle zufällig Tage aus, an denen Daten entfernt werden sollen (z.B. 10% der Tage)
days_to_remove <- sample(unique_dates, length(unique_dates) * 0.1)

# Erstelle eine Kopie Ihrer Daten
Daten_with_NA <- Daten

# Entfern Werte für die ausgewählten Tage in den spezifischen Spalten
for (date in days_to_remove) {
  for (col in columns_to_remove) {
    Daten_with_NA[Daten_with_NA$Datum == date, col] <- NA
  }
}
```

Jetzt sind für bestimmte Tage und Spalten zufällig Werte entfernt. Als nächstes können wir die lineare Interpolation (und andere Verfahren) auf die Spalten anwenden, die numerische Daten enthalten. Jetzt die daten interpolieren, erstmal nur Temperatur und windgeschwindigkeit:



```{r}
library(zoo)

# Interpoliere nur die numerischen Spalten
for (col in columns_to_remove) {
  if (is.numeric(Daten_with_NA[[col]])) {
    Daten_with_NA[[col]] <- na.approx(Daten_with_NA[[col]], na.rm = FALSE)
  }
  # Für nicht-numerische Daten müssen Sie andere Imputationsmethoden verwenden
}

Daten_imputed <- Daten_with_NA
# lineare Interpolation für Temperatur und Windgeschwindigkeit
Daten_imputed$Temperatur <- na.approx(Daten_with_NA$Temperatur, na.rm = FALSE)
Daten_imputed$Windgeschwindigkeit <- na.approx(Daten_with_NA$Windgeschwindigkeit, na.rm = FALSE)

```


```{r}
library(Metrics)

for (col in columns_to_remove) {
  if (is.numeric(Daten[[col]])) {
    days_to_evaluate <- Daten$Datum %in% days_to_remove
    # Wähle nur die Werte aus, die für die Berechnung des Fehlers verwendet werden sollen
    original_values <- Daten[days_to_evaluate, col]
    imputed_values <- Daten_with_NA[days_to_evaluate, col]
    # Entferne NA-Werte, bevor MSE und MAE berechnet werden
    na_indices <- !is.na(original_values) & !is.na(imputed_values)
    original_values <- original_values[na_indices]
    imputed_values <- imputed_values[na_indices]
    # Berechne MSE und MAE
    mse <- mse(original_values, imputed_values)
    mae <- mae(original_values, imputed_values)
    print(paste(col, "- Mean Squared Error:", mse))
    print(paste(col, "- Mean Absolute Error:", mae))
  }
}

```
Schau dir die Fälle an wo viele Werte hintereinander fehlen. Starten wir mit Temperatur:

```{r}
```

