---
title: "Tabelle für Auswertung"
output: html_notebook
---

alle Librariers laden
```{r}
# Create list with needed libraries
pkgs <- c("readr", "dplyr", "reticulate", "ggplot2", "Metrics","styler","tidyverse","rsample","zoo","mice","VIM")

# Load each listed library and check if it is installed and install if necessary
for (pkg in pkgs) {
  if (!require(pkg, character.only = TRUE)) {
    install.packages(pkg)
    library(pkg, character.only = TRUE)
  }
}
```

Vorgegebene Dateien herunterladen Wetter aproximieren und joinen
```{r}
train_csv <- read.csv("train.csv")
# Hochladen von Test.csv
test_csv <- read.csv("test.csv")

all <- full_join(train_csv, test_csv, by = "Datum")
# Verbinde die Spalten "id.x" und "id.y" zu einer neuen Spalte "id"
all <- all %>%
  mutate(id = coalesce(id.x, id.y)) %>%
  select(-id.x, -id.y)
all <- all %>%
  mutate(Warengruppe = coalesce(Warengruppe.x, Warengruppe.y)) %>%
  select(-Warengruppe.x, -Warengruppe.y)

csvwetter <- ("https://raw.githubusercontent.com/opencampus-sh/einfuehrung-in-data-science-und-ml/main/wetter.csv")
csvumsatzdaten_gekuerzt <- "https://raw.githubusercontent.com/opencampus-sh/einfuehrung-in-data-science-und-ml/main/umsatzdaten_gekuerzt.csv"
csvkiwo <- "https://raw.githubusercontent.com/opencampus-sh/einfuehrung-in-data-science-und-ml/main/kiwo.csv"

wetter <- read.table(csvwetter, head=TRUE, sep = ",")
umdat <- read.csv(csvumsatzdaten_gekuerzt)
kiwo <- read.csv(csvkiwo)

#Wetter approximieren 

#imputed_data <- mice(wetter1, method = "pmm", m = 5)
#wetter <- complete(imputed_data)

#wetter$Wettercode <- na.approx(wetter$Wettercode) 
#wetter$Wettercode <- as.integer(wetter$Wettercode)
#wetter$Bewoelkung<- na.approx(wetter$Bewoelkung)
#wetter$Bewoelkung <- as.integer(wetter$Bewoelkung)
#wetter$Windgeschwindigkeit<- na.approx(wetter$Windgeschwindigkeit)
#wetter$Windgeschwindigkeit <- as.integer(wetter$Windgeschwindigkeit)

```

Alle Dateien laden
```{r} 
# Definiere den vollständigen Pfad zur CSV-Datei
file_path <- file.path(getwd(), "Datenvorbereitungcsv/Feiertage.csv")
Feiertage <- read.csv(file_path)
Feiertage$Datum <- as.Date(Feiertage$Datum, format = "%Y-%m-%d")

# Definiere den vollständigen Pfad zur CSV-Datei
file_path <- file.path(getwd(), "Datenvorbereitungcsv/test.csv")
testid<- read.csv(file_path)

# Definiere den vollständigen Pfad zur CSV-Datei
file_path <- file.path(getwd(), "Datenvorbereitungcsv/Kreuzfahrten.csv")
Kreuzfahrten<- read.csv(file_path)
Kreuzfahrten$Datum <- as.Date(Kreuzfahrten$Datum, format = "%y-%m-%d")

# Definiere den vollständigen Pfad zur CSV-Datei
file_path <- file.path(getwd(), "Datenvorbereitungcsv/Jahreszeiten.csv")
Jahreszeiten<- read.csv(file_path)
Jahreszeiten$Datum <- as.Date(Jahreszeiten$Datum, format = "%Y-%m-%d")

# Definiere den vollständigen Pfad zur CSV-Datei
file_path <- file.path(getwd(), "Datenvorbereitungcsv/Fußballspiele.csv")
Fussballspiele<- read.csv(file_path)
Fussballspiele$Datum <- as.Date(Fussballspiele$Datum, format = "%Y-%m-%d")

# Definiere den vollständigen Pfad zur CSV-Datei
file_path <- file.path(getwd(), "Datenvorbereitungcsv/Flohmarkt.csv")
Flohmarkt<- read.csv(file_path)
Flohmarkt$Datum <- as.Date(Flohmarkt$Datum, format = "%Y-%m-%d")

# Definiere den vollständigen Pfad zur CSV-Datei
file_path <- file.path(getwd(), "Datenvorbereitungcsv/Ferientage.csv")
Ferientage<- read.csv(file_path)
Ferientage$Datum <- as.Date(Ferientage$Datum, format = "%Y-%m-%d")

# Definiere den vollständigen Pfad zur CSV-Datei
file_path <- file.path(getwd(), "Datenvorbereitungcsv/Handballspiele.csv")
Handballspiele<- read.csv(file_path)
Handballspiele$Datum <- as.Date(Handballspiele$Datum, format = "%Y-%m-%d")
```

```{r}
first_table <- full_join(all, umdat, join_by(Datum)) 

first_table <- first_table %>%
  mutate(Umsatz = coalesce(Umsatz.x, Umsatz.y)) %>%
  select(-Umsatz.x, -Umsatz.y)
first_table <- first_table %>%
  mutate(Warengruppe = coalesce(Warengruppe.x, Warengruppe.y)) %>%
  select(-Warengruppe.x, -Warengruppe.y)

Grundtabelle <- full_join(wetter, first_table, by = "Datum") %>%
  full_join(kiwo, by = "Datum")
as_tibble(Grundtabelle)


#Grundtabelle  hat noch den falschen Typ bei Datum, hab das mal angeglichen
Grundtabelle$Datum <- as.Date(Grundtabelle$Datum, format = "%Y-%m-%d")

# Variable wochentag hinzufügen
Grundtabelle$Wochentag <- weekdays(Grundtabelle$Datum)

# Wochentag als faktor
Grundtabelle$Wochentag <- as.factor(Grundtabelle$Wochentag)
```

Alle Dateien Joinen
```{r}
Daten <- full_join(Grundtabelle, Feiertage, by = "Datum") %>%
  full_join(Kreuzfahrten, by = "Datum") %>%
  full_join(Jahreszeiten, by = "Datum") %>%
  full_join(Fussballspiele, by = "Datum") %>%
  full_join(Flohmarkt, by = "Datum") %>%
  full_join(Handballspiele, by = "Datum") %>%
  full_join(Ferientage, by = "Datum")


#Grundtabelle  hat noch den falschen Typ bei Datum, hab das mal angeglichen
Daten$Datum <- as.Date(Daten$Datum, format = "%Y-%m-%d")

# Umwandeln von "Wettercode" in eine kategoriale Variable
Daten$Wettercode <- factor(Daten$Wettercode)

# Umwandeln von "Bewoelkung" in eine ordinale Variable
Daten$Bewoelkung <- factor(Daten$Bewoelkung, ordered = TRUE)


# Subset the data frame to include only rows within the specified date range

Daten <- Daten[Daten$Datum >= "2013-07-01" & Daten$Datum <= "2019-07-30", ]


# Print a summary of the subset_table
head(Daten)

Daten <- Daten %>%
  distinct()

# Set NAs of Kreuzfahrtschiffe and KiWo to 0
Daten$Kreuzfahrtschiffe <- ifelse(is.na(Daten$Kreuzfahrtschiffe), 0, Daten$Kreuzfahrtschiffe)
Daten$KielerWoche <- ifelse(is.na(Daten$KielerWoche), 0, Daten$KielerWoche)
```
Füge Wetter change variables ein, die das Wetter im Verhältnis mit dem Wetter der letzten Woche beerechnen

```{r}
# Order the dataframe by Datum and ungroup if it was previously grouped
Daten <- Daten %>% 
  ungroup() %>%
  arrange(Datum)

# Function to calculate rolling mean for a given column
calculate_rolling_mean <- function(data, column_name) {
  sapply(seq_along(data[[column_name]]), function(i) {
    start_index <- max(1, i - 6)
    current_values <- data[[column_name]][start_index:i]
    mean(current_values, na.rm = TRUE)
  })
}

# Add rolling mean and difference for Temperatur
Daten <- Daten %>%
  mutate(
    RollingMean_temp = calculate_rolling_mean(Daten, "Temperatur"),
    Diff_temp = Temperatur - RollingMean_temp
  )

# Repeat the process for other variables
Daten <- Daten %>%
  mutate(
    RollingMean_wind = calculate_rolling_mean(Daten, "Windgeschwindigkeit"),
    Diff_wind = Windgeschwindigkeit - RollingMean_wind,
    RollingMean_bewoelkung = calculate_rolling_mean(Daten, "Bewoelkung"),
    Diff_bewoelkung = Bewoelkung - RollingMean_bewoelkung
  )

# View the data frame with the new variables
# head(Daten)
```

Füge die Einordnung der Temperaturen nach high/medium/low ein
```{r}
# Fügen Sie eine leere Spalte für die Temperaturkategorie hinzu
Daten$Temperaturkategorie <- NA

# Funktion zur Einteilung in drei Kategorien
categorize_temperature <- function(temperature) {
  lower_threshold <- quantile(temperature, 1/3, na.rm = TRUE)
  upper_threshold <- quantile(temperature, 2/3, na.rm = TRUE)
  
  ifelse(temperature < lower_threshold, "niedrig",
         ifelse(temperature < upper_threshold, "mittel", "hoch"))
}

# Anwenden der Funktion auf jede Jahreszeit
data <- Daten %>%
  group_by(Jahreszeit) %>%
  mutate(Temperaturkategorie = categorize_temperature(Temperatur))

# Alle Zeilen löschen, die keine Id haben
data <- data[!is.na(data$id), ]

# Überprüfen Sie die erstellte Spalte
head(data)

```
Visualisierung fehlender Werte
```{r}
#Lösche mehrere Spalten, die keine NAs enthalten
Data_short <- select(data, -Warengruppe:-Temperaturkategorie)
Data_short <- Data_short %>%
  select(-Jahreszeit, -id)

# Select a subset of columns
selected_columns <- c("Bewoelkung", "Temperatur", "Windgeschwindigkeit", "Wettercode")

# Perform missing data analysis using aggr for the selected columns
# result <- aggr(Data_short[, selected_columns], combined = TRUE, numbers = TRUE)

# Plot the result
#plot(result)
```

Funktion erstellen um alle NA's auf Null zu setzten und den Zeitrahmen einhalten
```{r}
set_na_to_zero <- function(data, columns) {
  for (col in columns) {
    data[[col]][is.na(data[[col]])] <- 0
  }
  return(data)
}
#,"id", "Jahreszeit", "Fussballspiel", "Ferien"
columns_to_set_zero <- c(
 "Feiertag","id", "Jahreszeit", "Fussballspiel", "Ferien", "Temperaturkategorie",
  "KielerWoche", "Flohmarkt" , "Kreuzfahrtschiffe", "Handballspiele"
)

data <- set_na_to_zero(data, columns_to_set_zero)
data <- data %>%
  filter(Datum >= as.Date("2013-07-01") & Datum <= as.Date("2019-07-31"))

```
CSV für die Datenaufbereitung
Feiertage speichern und in eine CSV Schreiben

```{r}

# Dateipfad zur CSV-Datei im aktuellen Arbeitsverzeichnis erstellen
file_path <- "Data.csv"

# Schreiben Sie die CSV-Datei
write.csv(data, file_path, row.names = FALSE)

# Optional: Bestätigungsnachricht ausgeben
cat("CSV-Datei erfolgreich erstellt und im aktuellen Arbeitsverzeichnis gespeichert:", file_path, "\n")


```

Besondere Fälle betrachten: Fehlen von min. 3 aufeinanderfolgenden Tagen

```{r}
# Finde die Anzahl der aufeinanderfolgenden NA-Werte für Temperatur

# zeige alle Fälle, wo Temperatur in data mindestens 15 mal hintereinander NA ist
miss_temp <- data %>%
  mutate(is_na = is.na(Temperatur)) %>%
  group_by(grp = cumsum(!is_na)) %>%
  filter(sum(is_na) >= 3) %>%
  ungroup() %>%
  select(-grp) %>%
  filter(!duplicated(Datum)) # wähle nur Zeilen aus (ganze Zeile) worin unterschiedlice Werte für Datum stehen
  
# dasselbe mit Bewoelkung, Wettercode und Windgeschwindigkeit
miss_bewoelkung <- data %>%
  mutate(is_na = is.na(Bewoelkung)) %>%
  group_by(grp = cumsum(!is_na)) %>%
  filter(sum(is_na) >= 15) %>%
  ungroup() %>%
  select(-grp) %>%
  filter(!duplicated(Datum))

```

Fehlen von Wetterdaten an 1 oder 2 Tagen
```{r}
# zeige alle Fälle, wo Temperatur, Bewoelkung und Windgeschwindigkeit im Dateframe "data" maximal 2 mal hintereinander NA ist
miss_temp_2 <- data %>%
  mutate(is_na = is.na(Temperatur)) %>%
  group_by(grp = cumsum(!is_na)) %>%
  filter(sum(is_na) >= 1) %>%
  ungroup() %>%
  select(-grp) %>%
  filter(!duplicated(Datum))

miss_temp_3<- miss_temp_2 %>%
  mutate(is_na = is.na(Temperatur)) %>%
  group_by(grp = cumsum(!is_na)) %>%
  filter(sum(is_na) < 3) %>%
  ungroup() %>%
  select(-grp) %>%
  filter(!duplicated(Datum))

# zeige alle Fälle, wo Wettercode im Dateframe "data" maximal 2 mal hintereinander NA ist
miss_code_2 <- data %>%
  mutate(is_na = is.na(Wettercode)) %>%
  group_by(grp = cumsum(!is_na)) %>%
  filter(sum(is_na) >= 1) %>%
  ungroup() %>%
  select(-grp) %>%
  filter(!duplicated(Datum))

miss_code_3<- miss_code_2 %>%
  mutate(is_na = is.na(Wettercode)) %>%
  group_by(grp = cumsum(!is_na)) %>%
  filter(sum(is_na) < 3) %>%
  ungroup() %>%
  select(-grp) %>%
  filter(!duplicated(Datum))
```

Imputationen von Temperatur und Windgeschwindigkeit
```{r}
# Lineare Imputation der NAs in der Windgeschwindigkeits-Spalte
data$Temperatur_imputed <- na.approx(data$Temperatur)
# Lineare Imputation der NAs in der Windgeschwindigkeits-Spalte
data$Windgeschwindigkeit_imputed <- na.approx(data$Windgeschwindigkeit)
```
Ersetzen der Nas in data
```{r}
data <- data %>%
  mutate(Windgeschwindigkeit = coalesce(Windgeschwindigkeit, Windgeschwindigkeit_imputed))

data <- data %>%
  mutate(Temperatur = coalesce(Temperatur, Temperatur_imputed))

# Entfernen der Spalte "Windgeschwindigkeit_imputed", falls nicht mehr benötigt
data <- data %>%
  select(-Temperatur_imputed, -Windgeschwindigkeit_imputed)
```

Hot-Deck imputation für Bewoelkung und Wettercode

```{r}
donor_vars_bewoelkung <- c("Temperatur", "Windgeschwindigkeit", "Wettercode", "Diff_temp", "Diff_wind")
donor_vars_wettercode <- c("Temperatur", "Windgeschwindigkeit", "Diff_temp", "Diff_wind", "Bewoelkung")
Daten_imputed2 <- hotdeck(Daten_imputed, "Bewoelkung")
Daten_imputed2<- hotdeck(Daten_imputed2, "Wettercode")


Daten_imputed3 <- hotdeck(Daten_imputed2, "Wettercode", donor_vars_wettercode)
Daten_imputed3 <- hotdeck(Daten_imputed3, "Bewoelkung", donor_vars_bewoelkung)
```








Testen des Imputationsverfahrens 

```{r}  
# Umwandeln von "Wettercode" in eine kategoriale Variable
Daten$Wettercode <- factor(Daten$Wettercode)

# Umwandeln von "Bewoelkung" in eine ordinale Variable

Daten$Bewoelkung <- factor(Daten$Bewoelkung, ordered = TRUE)

```  

```{r}

missing_Wettercode <- subset(Daten, is.na(Daten$Wettercode))

# zählen, wie viele Missings:
nrow(missing_Wettercode)

nrow(missing_Wettercode) / nrow(Daten)


```


Dafür erstmal random Daten löschen:

```{r}  

set.seed(123) # Für reproduzierbare Ergebnisse

# Angenommene Namen der Spalten, aus denen Werte entfernt werden sollen
columns_to_remove <- c("Wettercode", "Temperatur", "Bewoelkung", "Windgeschwindigkeit", "Diff_temp", "Diff_wind")

# Finde eindeutige Tage
unique_dates <- unique(Daten$Datum)

# Wähle zufällig Tage aus, an denen Daten entfernt werden sollen (z.B. 10% der Tage)
days_to_remove <- sample(unique_dates, length(unique_dates) * 0.1)

# Erstelle eine Kopie Ihrer Daten
Daten_with_NA <- Daten

# Entfern Werte für die ausgewählten Tage in den spezifischen Spalten
for (date in days_to_remove) {
  for (col in columns_to_remove) {
    Daten_with_NA[Daten_with_NA$Datum == date, col] <- NA
  }
}
```

Jetzt sind für bestimmte Tage und Spalten zufällig Werte entfernt. Als nächstes können wir die lineare Interpolation (und andere Verfahren) auf die Spalten anwenden, die numerische Daten enthalten. Jetzt die daten interpolieren, erstmal nur Temperatur und windgeschwindigkeit:



```{r}
library(zoo)

# Interpoliere nur die numerischen Spalten
for (col in columns_to_remove) {
  if (is.numeric(Daten_with_NA[[col]])) {
    Daten_with_NA[[col]] <- na.approx(Daten_with_NA[[col]], na.rm = FALSE)
  }
  # Für nicht-numerische Daten müssen Sie andere Imputationsmethoden verwenden
}

Daten_imputed <- Daten_with_NA
# lineare Interpolation für Temperatur und Windgeschwindigkeit
Daten_imputed$Temperatur <- na.approx(Daten_with_NA$Temperatur, na.rm = FALSE)
Daten_imputed$Windgeschwindigkeit <- na.approx(Daten_with_NA$Windgeschwindigkeit, na.rm = FALSE)

```


```{r}
library(Metrics)

for (col in columns_to_remove) {
  if (is.numeric(Daten[[col]])) {
    days_to_evaluate <- Daten$Datum %in% days_to_remove
    # Wähle nur die Werte aus, die für die Berechnung des Fehlers verwendet werden sollen
    original_values <- Daten[days_to_evaluate, col]
    imputed_values <- Daten_with_NA[days_to_evaluate, col]
    # Entferne NA-Werte, bevor MSE und MAE berechnet werden
    na_indices <- !is.na(original_values) & !is.na(imputed_values)
    original_values <- original_values[na_indices]
    imputed_values <- imputed_values[na_indices]
    # Berechne MSE und MAE
    mse <- mse(original_values, imputed_values)
    mae <- mae(original_values, imputed_values)
    print(paste(col, "- Mean Squared Error:", mse))
    print(paste(col, "- Mean Absolute Error:", mae))
  }
}

```
Schau dir die Fälle an wo viele Werte hintereinander fehlen. Starten wir mit Temperatur:

```{r}
```


