---
title: "Tabelle für Auswertung"
output: html_notebook
---

Try executing this chunk by clicking the *Run* button within the chunk or by placing your cursor inside it and pressing *Ctrl+Shift+Enter*.

Add a new chunk by clicking the *Insert Chunk* button on the toolbar or by pressing *Ctrl+Alt+I*.

Hier habe ich noch einmal das Skript für die Ursprungstabelle

```{r}
library(styler)
library(dplyr)
library(readr)

csvwetter <- "https://raw.githubusercontent.com/opencampus-sh/einfuehrung-in-data-science-und-ml/main/wetter.csv"
csvumsatzdaten_gekuerzt <- "https://raw.githubusercontent.com/opencampus-sh/einfuehrung-in-data-science-und-ml/main/umsatzdaten_gekuerzt.csv"
csvkiwo <- "https://raw.githubusercontent.com/opencampus-sh/einfuehrung-in-data-science-und-ml/main/kiwo.csv"

wetter <- read.table(csvwetter, head=TRUE, sep = ",")
umdat <- read.csv(csvumsatzdaten_gekuerzt)
kiwo <- read.csv(csvkiwo)

wetter$Datum <- as.Date(wetter$Datum, format="%Y-%m-%d")
umdat$Datum <- as.Date(umdat$Datum, format="%Y-%m-%d")
kiwo$Datum <- as.Date(kiwo$Datum, format="%Y-%m-%d")

# Erstelle ein Datenframe mit dem gewünschten Zeitraum
start_date <- as.Date("2012-01-01")
end_date <- as.Date("2019-08-01")
date_sequence <- seq(start_date, end_date, by = "1 day")

Datum <- data.frame(Datum = date_sequence)

alle <- full_join(Datum, wetter, by = "Datum") %>%
  full_join(kiwo, by = "Datum") %>%
  full_join(umdat, by = "Datum")
as_tibble(alle)
nrow(umdat)

alle_gefiltert <- alle

# Warengruppe für Vorhersage ins Skript schreiben

#nrow(alle)
# alle_gefiltert <- alle %>%
#   filter(!is.na(Umsatz))
# nrow(alle_gefiltert)

#alle_gefiltert hat noch den falschen Typ bei Datum, hab das mal angeglichen

alle_gefiltert$Datum <- as.Date(alle_gefiltert$Datum, format = "%Y-%m-%d")

alle_gefiltert$Bewoelkung[is.na(alle_gefiltert$Bewoelkung)] <- mean(alle_gefiltert$Bewoelkung, na.rm = TRUE)
alle_gefiltert$Wettercode[is.na(alle_gefiltert$Wettercode)] <- mean(alle_gefiltert$Wettercode, na.rm = TRUE)
alle_gefiltert$Temperatur[is.na(alle_gefiltert$Temperatur)] <- mean(alle_gefiltert$Temperatur, na.rm = TRUE)
alle_gefiltert$Windgeschwindigkeit[is.na(alle_gefiltert$Windgeschwindigkeit)] <- mean(alle_gefiltert$Windgeschwindigkeit, na.rm = TRUE)

```

Ιch erstelle hier eine Liste für die Feiertage vom "2012-01-01" bis zum "2019-08-01"

```{r}
library(tidyverse)

# Erstelle ein Datenframe mit dem gewünschten Zeitraum
start_date <- as.Date("2012-01-01")
end_date <- as.Date("2019-08-01")
date_sequence <- seq(start_date, end_date, by = "1 day")

Feiertage <- data.frame(Datum = date_sequence)

Feiertage$Feiertag <- ifelse(
  format(Feiertage$Datum, "%m-%d") %in% c("01-01", "05-01", "10-03", "10-31", "12-24", "12-25", "12-26", "12-31") | 
  format(Feiertage$Datum, "%Y-%m-%d") %in% c("2012-04-06", "2012-04-09", "2012-05-17", "2012-05-28", "2013-03-29", "2013-04-01", "2013-05-09", "2013-05-20", "2014-004-18", "2014-04-21", "2014-05-29", "2014-06-09", "2015-04-03", "2015-04-06", "2015-05-14", "2015-05-25", "2016-03-25", "2016-03-28", "2016-05-05", "2016-05-16", "2017-04-14", "2017-04-17", "2017-05-25", "2017-06-05", "2018-03-30", "2018-04-02", "2018-05-10", "2018-05-21", "2019-04-19", "2019-04-22", "2019-05-30", "2019-06-10"),
  "1", 
  "0"
)
# Die Ja/Nein Abfrage in int umwandeln
Feiertage$Feiertag <- as.integer(Feiertage$Feiertag)

# Erstelle eine leere Spalte für die Art des Feiertags
Feiertage$Art_des_Feiertags <- ""

# Fülle die Art des Feiertags entsprechend der Bedingung
Feiertage$Art_des_Feiertags[Feiertage$Feiertag == "1" & format(Feiertage$Datum, "%m-%d") == "01-01"] <- "1" #Neujahr
Feiertage$Art_des_Feiertags[Feiertage$Feiertag == "1" & format(Feiertage$Datum, "%m-%d") == "05-01"] <- "2" #Tag der Arbeit
Feiertage$Art_des_Feiertags[Feiertage$Feiertag == "1" & format(Feiertage$Datum, "%m-%d") == "10-03"] <- "3" #Tag der Deutschen Einheit
Feiertage$Art_des_Feiertags[Feiertage$Feiertag == "1" & format(Feiertage$Datum, "%m-%d") == "10-31"] <- "4" #Reformationstag
Feiertage$Art_des_Feiertags[Feiertage$Feiertag == "1" & format(Feiertage$Datum, "%m-%d") %in% c("12-24", "12-25", "12-26")] <- "5" #Weihnachten
Feiertage$Art_des_Feiertags[Feiertage$Feiertag == "1" & format(Feiertage$Datum, "%m-%d") == "12-31"] <- "6" #Silvester
Feiertage$Art_des_Feiertags[Feiertage$Feiertag == "1" & format(Feiertage$Datum, "%m-%d") %in% c("04-06", "04-09", "03-29", "04-01", "04-18", "04-21", "04-03", "04-06", "03-25", "03-28", "04-14", "04-17", "03-30", "04-02", "04-19", "04-22")] <- "7" #Ostern
Feiertage$Art_des_Feiertags[Feiertage$Feiertag == "1" & format(Feiertage$Datum, "%m-%d") %in% c("05-17", "05-28", "05-09", "05-20", "05-29", "06-09", "05-14", "05-25", "05-05", "05-16", "05-25", "06-05", "05-10", "05-21", "05-30", "06-10")] <- "8" #Christi Himmelfahrt, Pfingsten
Feiertage$Art_des_Feiertags[Feiertage$Feiertag == "0"] <- "0"
# Anzeigen der ersten Zeilen des erstellten Datenframes
head(Feiertage)

```

Hier erstelle ich die Tabelle, in der ich Feiertage anfüge

```{r}
alle_Feier <- full_join(alle_gefiltert, Feiertage, by = "Datum") %>%
  as_tibble()

#Feier_filter <- alle_Feier %>%
 # filter(!is.na(Umsatz))
#nrow(Feier_filter)

head(alle_Feier)
```

\<\<\<\<\<\<\< HEAD Ich füge den Datensatz Ferientage zu der Tabelle hinzu

```{r}
neue_ferientage_data <- read.csv("neue_ferientage_count.csv")
neue_ferientage_data$Datum <- as.Date(neue_ferientage_data$Datum, format="%Y-%m-%d")

feiertage_ferientage <- full_join(alle_Feier, neue_ferientage_data, by = "Datum") %>%
  as_tibble()

head(feiertage_ferientage)

#alle_Feier <- alle_Feier %>%
 #select(-Ferien)
```

Kiwo und Wochentage richtig formatieren zuerst bei kiwo: wenn es NA ist durch 0 ersetzen

```{r}
library(dplyr)
feiertage_ferientage$KielerWoche[is.na(feiertage_ferientage$KielerWoche)] <- 0

# Variable Wochentag hinzufügen
feiertage_ferientage$Wochentag <- weekdays(feiertage_ferientage$Datum)

# Wochentag als faktor
feiertage_ferientage$Wochentag <- as.factor(feiertage_ferientage$Wochentag)

head(feiertage_ferientage)
```

Hier erstelle ich einen Tibble für Fussballspiele von Holstein Kiel in Kiel

```{r}
library(tidyverse)

# Erstelle ein Datenframe mit dem gewünschten Zeitraum
start_date <- as.Date("2012-01-01")
end_date <- as.Date("2019-08-01")
date_sequence <- seq(start_date, end_date, by = "1 day")

Fussballspiele <- data.frame(Datum = date_sequence)

# Erstelle die Spalte Fussballspiel und fülle sie entsprechend der Bedingung
Fussballspiele$Fussballspiel <- ifelse(
  format(Fussballspiele$Datum, "%Y-%m-%d") %in% c(
    "2011-07-22", "2011-08-06", "2011-08-20", "2011-09-10", "2011-09-24",
    "2011-10-15", "2011-10-29", "2011-11-19", "2011-12-03", "2011-12-17",
    "2012-02-04", "2012-02-18", "2012-03-03", "2012-03-17", "2012-03-31",
    "2012-04-14", "2012-08-04", "2012-08-17", "2012-09-14", "2012-09-23",
    "2012-10-07", "2012-10-28", "2012-11-10", "2012-12-01", "2013-03-01",
    "2013-03-09", "2013-03-28", "2013-04-13", "2013-04-28", "2013-05-11",
    "2013-05-18", "2013-05-25", "2013-07-20", "2013-08-03", "2013-08-17",
    "2013-08-31", "2013-09-14", "2013-09-28", "2013-10-19", "2013-11-02",
    "2013-11-16", "2013-11-30", "2013-12-14", "2014-01-25", "2014-02-08",
    "2014-02-22", "2014-03-08", "2014-03-22", "2014-04-05", "2014-07-26",
    "2014-08-06", "2014-08-17", "2014-08-30", "2014-09-20", "2014-09-27",
    "2014-10-18", "2014-11-01", "2014-11-22", "2014-12-13", "2015-01-31",
    "2015-02-14", "2015-02-27", "2015-03-21", "2015-04-19", "2015-07-25",
    "2015-08-08", "2015-08-22", "2015-09-05", "2015-10-03", "2015-10-24",
    "2015-11-07", "2015-11-28", "2015-12-12", "2016-01-23", "2016-02-06",
    "2016-02-20", "2016-03-05", "2016-03-19", "2016-07-30", "2016-08-09",
    "2016-08-27", "2016-09-16", "2016-09-24", "2016-10-15", "2016-11-05",
    "2016-11-26", "2016-12-10", "2017-02-04", "2017-02-18", "2017-03-04",
    "2017-03-14", "2017-03-25", "2017-04-05", "2017-04-09", "2017-08-11",
    "2017-08-25", "2017-09-16", "2017-09-29", "2017-10-21", "2017-11-04",
    "2017-11-25", "2017-12-09", "2017-12-22", "2018-02-02", "2018-02-16",
    "2018-03-02", "2018-03-17", "2018-04-07", "2018-08-11", "2018-08-25",
    "2018-09-16", "2018-09-29", "2018-10-21", "2018-11-04", "2018-11-25",
    "2018-12-09", "2018-12-22", "2019-02-02", "2019-02-16", "2019-03-02",
    "2019-03-17", "2019-04-07", "2020-09-13", "2020-09-26", "2020-10-18",
    "2020-10-31", "2020-11-09", "2020-11-29", "2020-12-12", "2020-12-20",
    "2021-01-13", "2021-01-27", "2021-01-30", "2021-02-08", "2021-02-22",
    "2021-05-07", "2023-08-05", "2023-09-17", "2023-09-30", "2023-10-29",
    "2023-11-04", "2023-11-26", "2023-12-10", "2024-02-03", "2024-02-17",
    "2024-03-16", "2024-04-20"
  ),
  "1",
  "0"
)

# Anzeigen der ersten Zeilen des erstellten Datenframes
head(Fussballspiele)


```

```{r}
ourdata_fussball <- full_join(feiertage_ferientage, Fussballspiele, by = "Datum")

# alle Variablen im Datensatz als Faktor
ourdata_fussball <- ourdata_fussball %>% 
  mutate_if(is.character, as.factor)
# Variable Umsatz als numerisch
ourdata_fussball$Umsatz <- as.numeric(ourdata_fussball$Umsatz)
# Variable Temperatur als numerisch
ourdata_fussball$Temperatur <- as.numeric(ourdata_fussball$Temperatur)
```

Einfügen Warengruppe für Zeitraum Test
```{r}

# lösche alle Zeilen, wo im Umsatz NA steht aber nur bis zum 31.07.2018
ourdata_fussball <- ourdata_fussball %>% 
  filter(!(is.na(Umsatz) & Datum <= as.Date("2018-07-31")))


# Warengruppe ergänzen: 
#Bei Daten wo Warengruppe = NA ist, wird die Zeile 5 mal kopiert und die  Warengruppe 1, 2, 3, 4, 5 eingefügt
# Erstellen Sie eine Funktion, die die Zeilen mit NA in Warengruppe expandiert
expand_na_rows <- function(df) {
  # Filtern Sie die Zeilen, wo Warengruppe NA ist
  na_rows <- df %>% filter(is.na(Warengruppe))
  
  # Entfernen Sie die Zeilen mit NA aus dem ursprünglichen Datensatz
  df <- df %>% filter(!is.na(Warengruppe))
  
  # Erstellen Sie einen Datensatz, der jede NA-Zeile fünfmal wiederholt
  # und fügen Sie die Warengruppe 1 bis 5 hinzu
    expanded_rows <- na_rows %>%
    slice(rep(1:n(), each = 5)) %>%
    mutate(Warengruppe = rep(1:5, length.out = n()))
  
  # Fügen Sie die expandierten Zeilen wieder an den ursprünglichen Datensatz an
  df <- bind_rows(df, expanded_rows)
  
  # Rückgabe des bearbeiteten Datensatzes
  return(df)
}

# Wende die Funktion auf Ihren Datensatz an
ourdata_fussball <- expand_na_rows(ourdata_fussball)


#sort by datum
ourdata_fussball <- ourdata_fussball %>% 
  arrange(Datum)

```


Füge hinzu, ob ein Flohmarkt stattgefunden hat:

```{r}
# füge hinzu, ob ein Flohmarkt stattgefunden hat. erstelle eine Variable "Flohmarkt" mit den Werten 1 und 0. Von März bis September bekommt jeweils der erste Sonntag im Monat eine 1. Den Monat erkennt man am Datum.


ourdata_fussball$Flohmarkt <- ifelse(ourdata_fussball$Datum %in% c("2013-03-03", "2013-04-07", "2013-05-05", "2013-06-02", "2013-07-07", "2013-08-04", "2013-09-01", "2014-03-02", "2014-04-06", "2014-05-04", "2014-06-01", "2014-07-06", "2014-08-03", "2014-09-07",  "2015-03-01", "2015-04-05", "2015-05-03", "2015-06-07", "2015-07-05", "2015-08-02", "2015-09-06", "2016-03-06", "2016-04-03", "2016-05-01", "2016-06-05", "2016-07-03", "2016-08-07", "2016-09-04", "2017-03-05", "2017-04-02", "2017-05-07", "2017-06-04", "2017-07-02", "2017-08-06", "2017-09-03", "2018-03-04", "2018-04-01", "2018-05-06", "2018-06-03", "2018-07-01", "2018-08-05", "2018-09-02", "2019-03-03", "2019-04-07", "2019-05-05", "2019-06-02", "2019-07-07"),1,0)

#count how many Flohmarkt = 1
sum(ourdata_fussball$Flohmarkt == 1)


```

Füge Jahreszeiten hinzu

```{r}
# Load the lubridate package for working with dates
library(lubridate)

# Define the date range
start_date <- as.Date("2012-01-01")
end_date <- as.Date("2019-10-12")

# Generate a sequence of dates from start_date to end_date
date_sequence <- seq(start_date, end_date, by = "days")

# Create a data frame with the date column
season_data <- data.frame(Datum = date_sequence)

# Add a column for the seasons based on the specified rules
season_data$Jahreszeit <- case_when(
  month(season_data$Datum) %in% c(3, 4, 5) ~ "Fruehling",
  month(season_data$Datum) %in% c(6, 7, 8) ~ "Sommer",
  month(season_data$Datum) %in% c(9, 10, 11) ~ "Herbst",
  month(season_data$Datum) %in% c(12, 1, 2) ~ "Winter"
)

#In Ourdata_Fussball einfügen
ourdata_fussball <- full_join(ourdata_fussball, season_data, by = "Datum")


#ourdata_fussball <- ourdata_fussball %>%
# select(-Season)

```

Füge die Einordnung der Temperaturen nach high/medium/low ein

```{r}
library(rsample)

# Fügen Sie eine leere Spalte für die Temperaturkategorie hinzu
ourdata_fussball$Temperaturkategorie <- NA

# Funktion zur Einteilung in drei Kategorien
categorize_temperature <- function(temperature) {
  lower_threshold <- quantile(temperature, 1/3, na.rm = TRUE)
  upper_threshold <- quantile(temperature, 2/3, na.rm = TRUE)
  
  ifelse(temperature < lower_threshold, "niedrig",
         ifelse(temperature < upper_threshold, "mittel", "hoch"))
}

# Anwenden der Funktion auf jede Jahreszeit
ourdata_fussball <- ourdata_fussball %>%
  group_by(Jahreszeit) %>%
  mutate(Temperaturkategorie = categorize_temperature(Temperatur))


# Überprüfen Sie die erstellte Spalte
head(ourdata_fussball)

```

Jahreszeiten und Temperaturkategorie umbenennen in Zahlenwerte

```{r}
#Umbennenung Jahreszeiten
ourdata_fussball <- ourdata_fussball %>%
  mutate(Jahreszeit = case_when(
    Jahreszeit == "Sommer" ~ 1,
    Jahreszeit == "Herbst" ~ 2,
    Jahreszeit == "Frühling" ~ 3,
    Jahreszeit == "Winter" ~ 4,
    TRUE ~ NA_real_  # Add this line to handle other cases or set a default value
  ))

#Umbenennung Temperaturkategorie
ourdata_fussball <- ourdata_fussball %>%
  mutate(Temperaturkategorie = case_when(
    Temperaturkategorie == "niedrig" ~ 1,
    Temperaturkategorie == "mittel" ~ 2,
    Temperaturkategorie == "hoch" ~ 3,
    TRUE ~ NA_real_  # Add this line to handle other cases or set a default value
  ))
head(ourdata_fussball)

```

Füge Kreuzfahrten ein

```{r}
Kreuzfahrten <- read.csv("kreuzfahrtengesamt.csv")

# Konvertiere Datum ins gewünschte Format
Kreuzfahrten$Datum <- as.Date(Kreuzfahrten$Datum, format = "%y-%m-%d")

ourdata_fussball <- full_join(ourdata_fussball, Kreuzfahrten, by = "Datum")

# NA zu 0 formatieren
ourdata_fussball$Kreuzfahrtschiffe <- replace(ourdata_fussball$Kreuzfahrtschiffe, is.na(ourdata_fussball$Kreuzfahrtschiffe), 0)
#ourdata_fussball$Wettercode <- replace(ourdata_fussball$Wettercode, is.na(ourdata_fussball$Wettercode), 0)
#ourdata_fussball$Bewoelkung <- replace(ourdata_fussball$Bewoelkung, is.na(ourdata_fussball$Bewoelkung), 0)

head(ourdata_fussball)
```

Überprüfung nach richtiger Formatierung

```{r}
column_classes <- sapply(ourdata_fussball, class)

# Print the result
print(column_classes)

ourdata_fussball <- ourdata_fussball %>%
  mutate(Art_des_Feiertags = as.integer(Art_des_Feiertags))
#ourdata_fussball <- ourdata_fussball %>%
 # mutate(Wochentag = as.integer(Wochentag))
ourdata_fussball <- ourdata_fussball %>%
  mutate(Fussballspiel = as.integer(Fussballspiel))

```

Einteilung des Datensatzes in Trainings- und Validierungsdatensatz

```{r}
# Laden Sie erforderliche Pakete (falls noch nicht installiert)
if (!requireNamespace("tidyverse", quietly = TRUE)) {
  install.packages("tidyverse")
}

if (!requireNamespace("caret", quietly = TRUE)) {
  install.packages("caret")
}

# Laden Sie die Pakete
library(tidyverse)
library(caret)

# Konvertieren Sie das Datum in ein geeignetes Format
ourdata_fussball$Datum <- as.Date(ourdata_fussball$Datum)

#Löschen von der Spalte Jahreszeit
ourdata_fussball <- ourdata_fussball %>%
  ungroup() %>%
  select(-Jahreszeit)

# Trainingsdatensatz (01.07.2013 bis 31.07.2017)
train_data <- ourdata_fussball %>% 
  filter(Datum >= as.Date("2013-07-01") & Datum <= as.Date("2017-07-31"))

# Validierungsdatensatz (01.08.2017 bis 31.07.2018)
valid_data <- ourdata_fussball %>% 
  filter(Datum >= as.Date("2017-08-01") & Datum <= as.Date("2018-07-31"))

# Testdatensatz (01.08.2018 bis 01.08.2019)
test_data <- ourdata_fussball %>% 
  filter(Datum >= as.Date("2018-08-01") & Datum <= as.Date("2019-08-01"))

# alle Zeilen mit "Umsatz" = NA aus train_data entfernen
train_data <- train_data %>% 
  filter(!is.na(Umsatz))
valid_data <- valid_data %>%
  filter(!is.na(Umsatz))


#train_data$Jahreszeit <- factor(train_data$Jahreszeit, levels = c("Sommer", "Frühling", "Herbst", #"Winter"))
#valid_data$Jahreszeit <- factor(valid_data$Jahreszeit, levels = c("Sommer", "Frühling", "Herbst", #"Winter"))


```

Entfernung der NA

```{r}
train_data_noNA <- na.omit(train_data)
valid_data_noNA <- na.omit(valid_data)

diff_df <- anti_join(valid_data, valid_data_noNA, by="Datum")
```

regressionsgleichung aufstellen random

```{r}
#Modelle mit train_data
model_1 <- lm(Umsatz ~ Wettercode + Bewoelkung + Windgeschwindigkeit + Temperatur +  as.factor(Temperaturkategorie) + as.factor(Warengruppe) + Fussballspiel + Ferien + Feiertag  + KielerWoche + as.factor(Wochentag) + Flohmarkt + Kreuzfahrtschiffe, data = train_data_noNA)

model_2 <- lm(Umsatz ~ Wettercode + Bewoelkung + Windgeschwindigkeit + Temperatur * as.factor(Temperaturkategorie) + as.factor(Warengruppe) + Fussballspiel + Ferien + Feiertag  + KielerWoche + as.factor(Wochentag) + Flohmarkt + Kreuzfahrtschiffe, data = train_data_noNA)

model_3 <- lm(Umsatz ~ Wettercode + Bewoelkung + Windgeschwindigkeit + Temperatur *  as.factor(Temperaturkategorie) + as.factor(Warengruppe) + Fussballspiel + Ferien * Feiertag  + KielerWoche + as.factor(Wochentag) + Flohmarkt + Kreuzfahrtschiffe, data = train_data_noNA)

model_4 <- lm(Umsatz ~ Wettercode + Bewoelkung + Windgeschwindigkeit + Temperatur *  as.factor(Temperaturkategorie)+ as.factor(Warengruppe) + Fussballspiel + Ferien * Feiertag  + KielerWoche + as.factor(Wochentag) + Flohmarkt + Kreuzfahrtschiffe, data = train_data_noNA)

#Modelle mit valid_data
model_1v <- lm(Umsatz ~ Wettercode + Bewoelkung + Windgeschwindigkeit + Temperatur + as.factor(Temperaturkategorie) + as.factor(Warengruppe) + Fussballspiel + Ferien + Feiertag  + KielerWoche + as.factor(Wochentag) + Flohmarkt + Kreuzfahrtschiffe, data = valid_data)

model_2v <- lm(Umsatz ~ Wettercode + Bewoelkung + Windgeschwindigkeit + Temperatur * as.factor(Temperaturkategorie) + as.factor(Warengruppe) + Fussballspiel + Ferien + Feiertag  + KielerWoche + as.factor(Wochentag) + Flohmarkt + Kreuzfahrtschiffe, data = valid_data)

model_3v <- lm(Umsatz ~ Wettercode + Bewoelkung + Windgeschwindigkeit + Temperatur *  as.factor(Temperaturkategorie) + as.factor(Warengruppe) + Fussballspiel + Ferien * Feiertag  + KielerWoche + as.factor(Wochentag) + Flohmarkt + Kreuzfahrtschiffe, data = valid_data)

model_4v <- lm(Umsatz ~ Wettercode + Bewoelkung + Windgeschwindigkeit + Temperatur * as.factor(Temperaturkategorie)+ as.factor(Warengruppe) + Fussballspiel + Ferien * Feiertag  + KielerWoche + as.factor(Wochentag) + Flohmarkt + Kreuzfahrtschiffe, data = valid_data)

# Vorhersagen für den Validierungsdatensatz
pred_valid_1 <- predict(model_1, newdata = valid_data)
pred_valid_2 <- predict(model_2, newdata = valid_data)
pred_valid_3 <- predict(model_3, newdata = valid_data)
pred_valid_4 <- predict(model_4, newdata = valid_data)

```

Testen welches Modell das beste ist
```{r}
# Auswertung der Vorhersagen
accuracy_1 <- postResample(pred = pred_valid_1, obs = valid_data$Umsatz)
accuracy_2 <- postResample(pred = pred_valid_2, obs = valid_data$Umsatz)
accuracy_3 <- postResample(pred = pred_valid_3, obs = valid_data$Umsatz)
accuracy_4 <- postResample(pred = pred_valid_4, obs = valid_data$Umsatz)
# Zusammenfügen der Ergebnisse in eine Tabelle
accuracy <- list(
  accuracy_1, accuracy_2, accuracy_3, accuracy_4
)
print(accuracy)
```
```{r}
# Funktion zur Berechnung des mittleren absoluten Fehlers (MAE)
mae <- function(actual, predicted) mean(abs(actual - predicted))

models <- list(
  Model_1 = predict(model_1),
  Model_2 = predict(model_2),
  Model_3 = predict(model_3),
  Model_4 = predict(model_4)
)

# Berechnung des MAE für jedes Modell
mae_values <- lapply(models, function(pred) mae(train_data_noNA$Umsatz, pred))

# Zusammenfügen der Ergebnisse in eine Tabelle
result_table <- do.call(rbind, mae_values)

models_valid <- list(
  Model_1v = predict(model_1v),
  Model_2v = predict(model_2v),
  Model_3v = predict(model_3v),
  Model_4v = predict(model_4v)
)

# Berechnung des MAE für jedes Modell
mae_values_valid <- lapply(models_valid, function(pred) mae(valid_data_noNA$Umsatz, pred))

# Zusammenfügen der Ergebnisse in eine Tabelle
result_table_valid <- do.call(rbind, mae_values)
```

versuche, den Datensatz für kaggle richtig hochzuladen

```{r}
# füge Datum und Warengruppe zu einer variable zusammen im Format 201801011 (01. Januar 2018, Warengruppe 1, entferne die Striche bei Datum)

test_data$id <- paste0(test_data$Datum, test_data$Warengruppe)
# entferne die Striche bei Datum
test_data$id <- gsub("-", "", test_data$id)
levels_train <- levels(as.factor(train_data_noNA$Warengruppe))
levels_valid <- levels(as.factor(valid_data_noNA$Warengruppe))
levels_test <- levels(as.factor(test_data$Warengruppe))


# Überprüfen, ob die Stufen übereinstimmen
if (!identical(levels_valid, levels_test)) {
  # Wenn nicht, passen Sie die Stufen an oder fügen Sie fehlende Stufen hinzu
  test_data$Warengruppe <- factor(test_data$Warengruppe, levels = levels_valid)
}
test_data$Warengruppe <- factor(test_data$Warengruppe, levels = levels_valid)
head(test_data)

```

Füge eine Variable zu test_data hinzu, die predUmsatz heißt und wo die vorhergesagten Umsätze stehen nach model_1

```{r}

## Entferne die Gruppierung nach Jahreszeit
test_data <- ungroup(test_data)

# füge eine Variable zu test_data hinzu, die predUmsatz heißt und wo die vorhergesagten Umsätze stehen

test_data$predUmsatz <- predict(model_2, test_data)


# erstelle einen neuen Datensatz, wo nur die Variablen id und predUmsatz drin sind
test_data_pred <- test_data %>% 
  select(id, predUmsatz) %>%
  rename(umsatz = predUmsatz)

# id solllte numerisch sein
test_data_pred$id <- as.numeric(test_data_pred$id)

# Entfernen Sie vorübergehend Zeilen mit fehlenden Werten in der 'id'-Spalte
test_data_pred <- test_data_pred[complete.cases(test_data_pred$id), ]

# Führen Sie dann die Umwandlung durch
test_data_pred$id <- as.numeric(test_data_pred$id)
test_data$id <- as.numeric(test_data$id)

#Löschen der 20 in der id
test_data_pred <- test_data_pred %>%
  mutate(id = as.numeric(str_remove(id, "^20")))

# exportiere als .csv datei in github repository. seperate by comma und die predicted Umsatz Variable sollte "umsatz" heißen

write.csv(test_data_pred, "valid_data_pred_model_2.csv", row.names = FALSE)

```
