---
title: "Tabelle für Auswertung"
output: html_notebook
---

Try executing this chunk by clicking the *Run* button within the chunk or by placing your cursor inside it and pressing *Ctrl+Shift+Enter*.

Add a new chunk by clicking the *Insert Chunk* button on the toolbar or by pressing *Ctrl+Alt+I*.

Hier habe ich noch einmal das Skript für die Ursprungstabelle

```{r}
library(styler)
library(dplyr)
library(readr)

csvwetter <- "https://raw.githubusercontent.com/opencampus-sh/einfuehrung-in-data-science-und-ml/main/wetter.csv"
csvumsatzdaten_gekuerzt <- "https://raw.githubusercontent.com/opencampus-sh/einfuehrung-in-data-science-und-ml/main/umsatzdaten_gekuerzt.csv"
csvkiwo <- "https://raw.githubusercontent.com/opencampus-sh/einfuehrung-in-data-science-und-ml/main/kiwo.csv"

wetter <- read.table(csvwetter, head=TRUE, sep = ",")
umdat <- read.csv(csvumsatzdaten_gekuerzt)
kiwo <- read.csv(csvkiwo)

alle <- full_join(umdat, wetter, by = "Datum") %>%
  full_join(kiwo, by = "Datum")
as_tibble(alle)
nrow(umdat)

nrow(alle)
alle_gefiltert <- alle %>%
  filter(!is.na(Umsatz))
nrow(alle_gefiltert)

#alle_gefiltert hat noch den falschen Typ bei Datum, hab das mal angeglichen
alle_gefiltert$Datum <- as.Date(alle_gefiltert$Datum, format = "%Y-%m-%d")
```

Ιch erstelle hier eine Liste für die Feiertage vom "2012-01-01" bis zum "2019-08-01"

```{r}
library(tidyverse)

# Erstelle ein Datenframe mit dem gewünschten Zeitraum
start_date <- as.Date("2012-01-01")
end_date <- as.Date("2019-08-01")
date_sequence <- seq(start_date, end_date, by = "1 day")

Feiertage <- data.frame(Datum = date_sequence)

Feiertage$Feiertag <- ifelse(
  format(Feiertage$Datum, "%m-%d") %in% c("01-01", "05-01", "10-03", "10-31", "12-24", "12-25", "12-26", "12-31") | 
  format(Feiertage$Datum, "%Y-%m-%d") %in% c("2012-04-06", "2012-04-09", "2012-05-17", "2012-05-28", "2013-03-29", "2013-04-01", "2013-05-09", "2013-05-20", "2014-004-18", "2014-04-21", "2014-05-29", "2014-06-09", "2015-04-03", "2015-04-06", "2015-05-14", "2015-05-25", "2016-03-25", "2016-03-28", "2016-05-05", "2016-05-16", "2017-04-14", "2017-04-17", "2017-05-25", "2017-06-05", "2018-03-30", "2018-04-02", "2018-05-10", "2018-05-21", "2019-04-19", "2019-04-22", "2019-05-30", "2019-06-10"),
  "y", 
  "n"
)
# Erstelle eine leere Spalte für die Art des Feiertags
Feiertage$Art_des_Feiertags <- ""

# Fülle die Art des Feiertags entsprechend der Bedingung
Feiertage$Art_des_Feiertags[Feiertage$Feiertag == "y" & format(Feiertage$Datum, "%m-%d") == "01-01"] <- "Neujahr"
Feiertage$Art_des_Feiertags[Feiertage$Feiertag == "y" & format(Feiertage$Datum, "%m-%d") == "05-01"] <- "Tag der Arbeit"
Feiertage$Art_des_Feiertags[Feiertage$Feiertag == "y" & format(Feiertage$Datum, "%m-%d") == "10-03"] <- "Tag der Deutschen Einheit"
Feiertage$Art_des_Feiertags[Feiertage$Feiertag == "y" & format(Feiertage$Datum, "%m-%d") == "10-31"] <- "Reformationstag"
Feiertage$Art_des_Feiertags[Feiertage$Feiertag == "y" & format(Feiertage$Datum, "%m-%d") %in% c("12-24", "12-25", "12-26")] <- "Weihnachten"
Feiertage$Art_des_Feiertags[Feiertage$Feiertag == "y" & format(Feiertage$Datum, "%m-%d") == "12-31"] <- "Silvester"
Feiertage$Art_des_Feiertags[Feiertage$Feiertag == "y" & format(Feiertage$Datum, "%m-%d") %in% c("04-06", "04-09", "03-29", "04-01", "04-18", "04-21", "04-03", "04-06", "03-25", "03-28", "04-14", "04-17", "03-30", "04-02", "04-19", "04-22")] <- "Ostern"
Feiertage$Art_des_Feiertags[Feiertage$Feiertag == "y" & format(Feiertage$Datum, "%m-%d") %in% c("05-17", "05-28", "05-09", "05-20", "05-29", "06-09", "05-14", "05-25", "05-05", "05-16", "05-25", "06-05", "05-10", "05-21", "05-30", "06-10")] <- "Christi Himmelfahrt, Pfingsten"
Feiertage$Art_des_Feiertags[Feiertage$Feiertag == "n"] <- "Kein Feiertag"
# Anzeigen der ersten Zeilen des erstellten Datenframes
head(Feiertage)

```

Hier erstelle ich die Tabelle, in der ich Feiertage anfüge

```{r}
alle_Feier <- full_join(alle_gefiltert, Feiertage, by = "Datum") %>%
  as_tibble()

Feier_filter <- alle_Feier %>%
  filter(!is.na(Umsatz))
nrow(Feier_filter)

head(Feier_filter)
```
Ich füge den Datensatz Ferientage zu der Tabelle hinzu 

```{r}
neue_ferientage_data$Datum <- as.Date(neue_ferientage_data$Datum, format="%Y-%m-%d")

feiertage_ferientage <- full_join (Feier_filter, neue_ferientage_data, by = "Datum") %>%
  as_tibble()
head(feiertage_ferientage )
```


Einteilung des Datensatzes in Trainings- und Validierungsdatensatz
```{r}
# Annahme: Ihr Datensatz heißt 'daten'
# Konvertieren Sie das Datum in ein geeignetes Format
Feier_filter$Datum <- as.Date(Feier_filter$Datum)

# Trainingsdatensatz (01.07.2013 bis 31.07.2017)
train_data <- Feier_filter %>% 
  filter(Datum >= as.Date("2013-07-01") & Datum <= as.Date("2017-07-31"))

# Validierungsdatensatz (01.08.2017 bis 31.07.2018)
valid_data <- Feier_filter %>% 
  filter(Datum >= as.Date("2017-08-01") & Datum <= as.Date("2018-07-31"))
```


Wochentage als Faktor hinzufügen

```{r}
data_weekdays <- valid_data %>%
  mutate(Wochentag = wday(Datum, label = TRUE))
```

