---
title: "Tabelle für Auswertung"
output: html_notebook
---

Try executing this chunk by clicking the *Run* button within the chunk or by placing your cursor inside it and pressing *Ctrl+Shift+Enter*.

Add a new chunk by clicking the *Insert Chunk* button on the toolbar or by pressing *Ctrl+Alt+I*.

Hier habe ich noch einmal das Skript für die Ursprungstabelle

```{r}
library(styler)
library(dplyr)
library(readr)

csvwetter <- "https://raw.githubusercontent.com/opencampus-sh/einfuehrung-in-data-science-und-ml/main/wetter.csv"
csvumsatzdaten_gekuerzt <- "https://raw.githubusercontent.com/opencampus-sh/einfuehrung-in-data-science-und-ml/main/umsatzdaten_gekuerzt.csv"
csvkiwo <- "https://raw.githubusercontent.com/opencampus-sh/einfuehrung-in-data-science-und-ml/main/kiwo.csv"

wetter <- read.table(csvwetter, head=TRUE, sep = ",")
umdat <- read.csv(csvumsatzdaten_gekuerzt)
kiwo <- read.csv(csvkiwo)

alle <- full_join(umdat, wetter, by = "Datum") %>%
  full_join(kiwo, by = "Datum")
as_tibble(alle)
nrow(umdat)

nrow(alle)
alle_gefiltert <- alle %>%
  filter(!is.na(Umsatz))
nrow(alle_gefiltert)

#alle_gefiltert hat noch den falschen Typ bei Datum, hab das mal angeglichen
alle_gefiltert$Datum <- as.Date(alle_gefiltert$Datum, format = "%Y-%m-%d")
```

Ιch erstelle hier eine Liste für die Feiertage vom "2012-01-01" bis zum "2019-08-01"

```{r}
library(tidyverse)

# Erstelle ein Datenframe mit dem gewünschten Zeitraum
start_date <- as.Date("2012-01-01")
end_date <- as.Date("2019-08-01")
date_sequence <- seq(start_date, end_date, by = "1 day")

Feiertage <- data.frame(Datum = date_sequence)

Feiertage$Feiertag <- ifelse(
  format(Feiertage$Datum, "%m-%d") %in% c("01-01", "05-01", "10-03", "10-31", "12-24", "12-25", "12-26", "12-31") | 
  format(Feiertage$Datum, "%Y-%m-%d") %in% c("2012-04-06", "2012-04-09", "2012-05-17", "2012-05-28", "2013-03-29", "2013-04-01", "2013-05-09", "2013-05-20", "2014-004-18", "2014-04-21", "2014-05-29", "2014-06-09", "2015-04-03", "2015-04-06", "2015-05-14", "2015-05-25", "2016-03-25", "2016-03-28", "2016-05-05", "2016-05-16", "2017-04-14", "2017-04-17", "2017-05-25", "2017-06-05", "2018-03-30", "2018-04-02", "2018-05-10", "2018-05-21", "2019-04-19", "2019-04-22", "2019-05-30", "2019-06-10"),
  "1", 
  "0"
)
# Die Ja/Nein Abfrage in int umwandeln
Feiertage$Feiertag <- as.integer(Feiertage$Feiertag)

# Erstelle eine leere Spalte für die Art des Feiertags
Feiertage$Art_des_Feiertags <- ""

# Fülle die Art des Feiertags entsprechend der Bedingung
Feiertage$Art_des_Feiertags[Feiertage$Feiertag == "1" & format(Feiertage$Datum, "%m-%d") == "01-01"] <- "Neujahr"
Feiertage$Art_des_Feiertags[Feiertage$Feiertag == "1" & format(Feiertage$Datum, "%m-%d") == "05-01"] <- "Tag der Arbeit"
Feiertage$Art_des_Feiertags[Feiertage$Feiertag == "1" & format(Feiertage$Datum, "%m-%d") == "10-03"] <- "Tag der Deutschen Einheit"
Feiertage$Art_des_Feiertags[Feiertage$Feiertag == "1" & format(Feiertage$Datum, "%m-%d") == "10-31"] <- "Reformationstag"
Feiertage$Art_des_Feiertags[Feiertage$Feiertag == "1" & format(Feiertage$Datum, "%m-%d") %in% c("12-24", "12-25", "12-26")] <- "Weihnachten"
Feiertage$Art_des_Feiertags[Feiertage$Feiertag == "1" & format(Feiertage$Datum, "%m-%d") == "12-31"] <- "Silvester"
Feiertage$Art_des_Feiertags[Feiertage$Feiertag == "1" & format(Feiertage$Datum, "%m-%d") %in% c("04-06", "04-09", "03-29", "04-01", "04-18", "04-21", "04-03", "04-06", "03-25", "03-28", "04-14", "04-17", "03-30", "04-02", "04-19", "04-22")] <- "Ostern"
Feiertage$Art_des_Feiertags[Feiertage$Feiertag == "1" & format(Feiertage$Datum, "%m-%d") %in% c("05-17", "05-28", "05-09", "05-20", "05-29", "06-09", "05-14", "05-25", "05-05", "05-16", "05-25", "06-05", "05-10", "05-21", "05-30", "06-10")] <- "Christi Himmelfahrt, Pfingsten"
Feiertage$Art_des_Feiertags[Feiertage$Feiertag == "0"] <- "Kein Feiertag"
# Anzeigen der ersten Zeilen des erstellten Datenframes
head(Feiertage)

```

Hier erstelle ich die Tabelle, in der ich Feiertage anfüge

```{r}
alle_Feier <- full_join(alle_gefiltert, Feiertage, by = "Datum") %>%
  as_tibble()

Feier_filter <- alle_Feier %>%
  filter(!is.na(Umsatz))
nrow(Feier_filter)

head(Feier_filter)
```
<<<<<<< HEAD
Ich füge den Datensatz Ferientage zu der Tabelle hinzu 

```{r}
neue_ferientage_data <- read.csv("neue_ferientage_count.csv")
neue_ferientage_data$Datum <- as.Date(neue_ferientage_data$Datum, format="%Y-%m-%d")

feiertage_ferientage <- full_join (Feier_filter, neue_ferientage_data, by = "Datum") %>%
  as_tibble()
head(feiertage_ferientage )

Feier_filter <- feiertage_ferientage

```


Kiwo und Wochentage richtig formatieren
zuerst bei kiwo: wenn es NA ist durch 0 ersetzen
```{r}
Feier_filter$KielerWoche[is.na(Feier_filter$KielerWoche)] <- 0

# Variable wochentag hinzufügen
Feier_filter$Wochentag <- weekdays(Feier_filter$Datum)

# Wochentag als faktor
Feier_filter$Wochentag <- as.factor(Feier_filter$Wochentag)
```





Hier erstelle ich einen Tibble für Fussballspiele von Holstein Kiel in Kiel

```{r}
library(tidyverse)

# Erstelle ein Datenframe mit dem gewünschten Zeitraum
start_date <- as.Date("2012-01-01")
end_date <- as.Date("2019-08-01")
date_sequence <- seq(start_date, end_date, by = "1 day")

Fussballspiele <- data.frame(Datum = date_sequence)

# Erstelle die Spalte Fussballspiel und fülle sie entsprechend der Bedingung
Fussballspiele$Fussballspiel <- ifelse(
  format(Fussballspiele$Datum, "%Y-%m-%d") %in% c(
    "2011-07-22", "2011-08-06", "2011-08-20", "2011-09-10", "2011-09-24",
    "2011-10-15", "2011-10-29", "2011-11-19", "2011-12-03", "2011-12-17",
    "2012-02-04", "2012-02-18", "2012-03-03", "2012-03-17", "2012-03-31",
    "2012-04-14", "2012-08-04", "2012-08-17", "2012-09-14", "2012-09-23",
    "2012-10-07", "2012-10-28", "2012-11-10", "2012-12-01", "2013-03-01",
    "2013-03-09", "2013-03-28", "2013-04-13", "2013-04-28", "2013-05-11",
    "2013-05-18", "2013-05-25", "2013-07-20", "2013-08-03", "2013-08-17",
    "2013-08-31", "2013-09-14", "2013-09-28", "2013-10-19", "2013-11-02",
    "2013-11-16", "2013-11-30", "2013-12-14", "2014-01-25", "2014-02-08",
    "2014-02-22", "2014-03-08", "2014-03-22", "2014-04-05", "2014-07-26",
    "2014-08-06", "2014-08-17", "2014-08-30", "2014-09-20", "2014-09-27",
    "2014-10-18", "2014-11-01", "2014-11-22", "2014-12-13", "2015-01-31",
    "2015-02-14", "2015-02-27", "2015-03-21", "2015-04-19", "2015-07-25",
    "2015-08-08", "2015-08-22", "2015-09-05", "2015-10-03", "2015-10-24",
    "2015-11-07", "2015-11-28", "2015-12-12", "2016-01-23", "2016-02-06",
    "2016-02-20", "2016-03-05", "2016-03-19", "2016-07-30", "2016-08-09",
    "2016-08-27", "2016-09-16", "2016-09-24", "2016-10-15", "2016-11-05",
    "2016-11-26", "2016-12-10", "2017-02-04", "2017-02-18", "2017-03-04",
    "2017-03-14", "2017-03-25", "2017-04-05", "2017-04-09", "2017-08-11",
    "2017-08-25", "2017-09-16", "2017-09-29", "2017-10-21", "2017-11-04",
    "2017-11-25", "2017-12-09", "2017-12-22", "2018-02-02", "2018-02-16",
    "2018-03-02", "2018-03-17", "2018-04-07", "2018-08-11", "2018-08-25",
    "2018-09-16", "2018-09-29", "2018-10-21", "2018-11-04", "2018-11-25",
    "2018-12-09", "2018-12-22", "2019-02-02", "2019-02-16", "2019-03-02",
    "2019-03-17", "2019-04-07", "2020-09-13", "2020-09-26", "2020-10-18",
    "2020-10-31", "2020-11-09", "2020-11-29", "2020-12-12", "2020-12-20",
    "2021-01-13", "2021-01-27", "2021-01-30", "2021-02-08", "2021-02-22",
    "2021-05-07", "2023-08-05", "2023-09-17", "2023-09-30", "2023-10-29",
    "2023-11-04", "2023-11-26", "2023-12-10", "2024-02-03", "2024-02-17",
    "2024-03-16", "2024-04-20"
  ),
  "1",
  "0"
)

# Anzeigen der ersten Zeilen des erstellten Datenframes
head(Fussballspiele)


````


```{r}
ourdata_fussball <- left_join(Feier_filter, Fussballspiele, by = "Datum")

# alle Variablen im Datensatz als Faktor
ourdata_fussball <- ourdata_fussball %>% 
  mutate_if(is.character, as.factor)
# Variable Umsatz als numerisch
ourdata_fussball$Umsatz <- as.numeric(ourdata_fussball$Umsatz)
# Variable Temperatur als numerisch
ourdata_fussball$Temperatur <- as.numeric(ourdata_fussball$Temperatur)
```

Einteilung des Datensatzes in Trainings- und Validierungsdatensatz
```{r}
# Konvertieren Sie das Datum in ein geeignetes Format
ourdata_fussball$Datum <- as.Date(ourdata_fussball$Datum)

# Trainingsdatensatz (01.07.2013 bis 31.07.2017)
train_data <- ourdata_fussball %>% 
  filter(Datum >= as.Date("2013-07-01") & Datum <= as.Date("2017-07-31"))

# Validierungsdatensatz (01.08.2017 bis 31.07.2018)
valid_data <- ourdata_fussball %>% 
  filter(Datum >= as.Date("2017-08-01") & Datum <= as.Date("2018-07-31"))
```

regressionsgleichung aufstellen random

```{r}
model <- lm(Umsatz ~ Temperatur * Wettercode * Bewoelkung * Windgeschwindigkeit + as.factor(Warengruppe) + Fussballspiel * Ferien * Feiertag  * KielerWoche + as.factor(Wochentag), data = train_data)
summary(model)
head(ourdata_fussball)

colnames(train_data)

#Berechne ein Regressionsmodell für den Umsatz für jede Warengruppe einzeln
model_1 <- lm(Umsatz ~ Temperatur, data = train_data %>% filter(Warengruppe == "1"))
summary(model_1)

```

```{r}

```

